# 专门借款是否

提问人：yahmm 时间：2011-08-04 10:46:22
存在资本化率，在只有一笔或多笔的情况

回答人：chenyiwei
新准则下的借款费用准则，对于专门借款是不存在“资本化率”一说的。对于专门借款，以专门借款当期实际发生的利息费用，减去将尚未动用的借款资金存入银行取得的利息收入或进行暂时性投资取得的投资收益后的金额确定资本化金额。